臺灣高雄地方法院刑事判決　　　　　　　100年度易字第705號
公　訴　人　臺灣高雄地方法院檢察署檢察官
被　　　告　吳峰州
　　　　　　林瑞崇
上列被告因竊盜案件，經檢察官提起公訴（100年度偵字第12249
號），本院判決如下：
    主  文
吳峰州犯竊盜罪，累犯，處有期徒刑壹年；又犯竊盜罪，累犯，
處有期徒刑伍月；又共同犯攜帶兇器竊盜未遂罪，累犯，處有期
徒刑柒月。扣案手電筒貳支、手套貳雙、大型美工刀壹把、T 型
破壞器壹把，均沒收。應執行有期徒刑壹年拾月，扣案手電筒貳
支、手套貳雙、大型美工刀壹把、T 型破壞器壹把均沒收。
林瑞崇共同犯攜帶兇器竊盜未遂罪，累犯，處有期徒刑柒月。扣
案手電筒貳支、手套貳雙、大型美工刀壹把、T 型破壞器壹把均
沒收。
    事  實
一、吳峰州前於民國99年間因施用第二級毒品案件，經本院判處
    有期徒刑5 月確定，於100 年3 月17日易科罰金執行完畢；
    林瑞崇前於97年間因竊盜案件，共2 罪，經本院各判處有期
    徒刑6 月，並定應執行刑為有期徒刑10月，於98年4 月20日
    執行完畢，竟均不知悔改，(一)吳峰州於100 年4 月10日8 時
    55分許，在高雄市岡山區○○○路92號前，見蔣金美所用車
    牌號碼8807-E5 號小客車停放該處，汽車鑰匙插在電門上未
    拔，竟意圖為自己不法所有，徒手轉動鑰匙發動引擎，駕駛
    該車離去而竊取該車得手。(二)吳峰州於翌日20時許，在高雄
    市○○區○○路73號旁，見徐鎮文所有車牌號碼5279-GY 號
    小客車停放該處，無人看管，復基於意圖為自己不法所有，
    徒手竊取該車之車牌2 面得手，嗣將該車牌懸掛於前揭竊得
    之小客車上，並將該小客車原車牌號碼8807-E5 號車牌棄置
    於不詳處所。(三)吳峰州與林瑞崇於100 年4 月12日凌晨3時5
    分許，由吳峰州駕駛懸掛有車牌號碼5279-GY 號車牌之前揭
    竊得小客車，搭載林瑞崇前往高雄市○○區○○路東段180
    號「世豐螺絲公司」對面之夜間無人居住倉庫，見四下無人
    ，竟基於意圖為自己不法所有之犯意聯絡，吳峰州及林瑞崇
    各穿戴自己所有之手套1 雙及持手電筒各1 支，推由吳峰州
    在車上把風接應，林瑞崇另攜帶其所有可供兇器使用之大型
    美工刀及T 型破壞器各1 把，自倉庫牆面破洞進入其內，惟
    倉庫保全人員徐忠義及陸庭祖因先前多次倉庫財物遭竊，早
    已埋伏現場，並於林瑞崇進入倉庫時報警，而林端崇不知竊
    行早已被發覺，進入倉庫後，仍四處搜尋財物而著手行竊，
    見地上堆放電纜線1 捆，拿取電纜線1 捆而尚未置於自己實
    力支配下，即遭保全人員出聲制止，林瑞崇見狀隨即倉皇離
    去而未能得手，然仍與吳峰州遭前來之員警當場逮捕，扣得
    林瑞崇所有上揭手套1 雙、手電筒1 支、大型美工刀及T 型
    破壞器各1 把；吳峰州所有上揭手套1 雙及手電筒1 支，因
    而查獲上情。
二、案經高雄市政府警察局岡山分局報請臺灣高雄地方法院檢察
    署檢察官偵查起訴。
    理  由
一、本件被告吳峰州及被告林瑞崇所犯係死刑、無期徒刑、最輕
    本刑為3年以上有期徒刑以外之罪，其於準備程序就被訴事
    實為有罪之陳述，經法官告知簡式審判程序之旨，並聽取公
    訴人及被告吳峰州及被告林瑞崇意見後，本院依刑事訴訟法
    第273條之1第1項之規定，裁定改行簡式審判程序。又本案
    卷內之人證、書證等證據，依同法第273條之2規定，不受同
    法第159條第1項關於傳聞法則規定之限制，依法均有證據能
    力；另關於證據之調查方式，則不受同法第164條至170條之
    限制，均合先敘明。
二、被告吳峰州於100年4月10日8時55分許，在高雄市岡山區○
    ○○路92號前，見蔣金美所用車牌號碼8807-E5號小客車停
    放該處，汽車鑰匙插在電門上未拔，徒手轉動鑰匙發動引擎
    ，駕駛該車離去而竊取該車得手，復於翌日20時許，在高雄
    市○○區○○路73號旁，見徐鎮文所有車牌號碼5279-GY號
    小客車停放該處，徒手竊取該車之車牌2面得手，被告吳峰
    州與被告林瑞崇於100年4月12日凌晨3時5分許，由吳峰州駕
    駛懸掛有車牌號碼5279-GY號車牌之前揭竊得小客車，搭載
    林瑞崇「世豐螺絲公司」對面之倉庫，由被告吳峰州在車上
    把風接應，被告林瑞崇攜帶大型美工刀及T型破壞器各1 把
    ，自倉庫牆面破洞進入其內，徒手拿取電纜線1捆而著手行
    竊之際，遭保全人員出聲制止而未能得手之事實，業據被告
    吳峰州及被告林瑞崇警偵訊及本院審理時坦承不諱，核與證
    人即被害人蔣金美、徐鎮文及柳雁慈之指訴相符，並有證人
    即保全人員徐忠義及陸庭祖之證述可稽，復有高雄市政府警
    察局車輛協尋電腦輸入單、扣押筆錄、贓物認領保管單、現
    場照片在卷可憑，足認被告吳峰州及被告林瑞崇自白與事實
    相符。本件事證明確，竊盜犯行堪以認定，應依法論科。
三、按刑法第321 條第1 項第3 款之攜帶兇器竊盜罪，係以行為
    人攜帶兇器竊盜為其加重條件，此所謂兇器，其種類並無限
    制，凡客觀上足對人之生命、身體、安全構成威脅，具有危
    險性之兇器均屬之，且祇須行竊時攜帶此種具有危險性之兇
    器為已足，並不以攜帶之初有行兇之意圖為必要（最高法院
    79年台上字第5253號判例、90年度台上字第1261號判決可參
    ）。查被告吳峰州及被告林瑞崇至「世豐螺絲公司」倉庫內
    行竊，推由被告林瑞崇入內行竊所攜帶之大型美工刀及T型
    破壞器各1把，美工刀刃銳利，T型破壞器其中一端尖銳且屬
    金屬材質，有扣案美工刀及T型破壞器照片在卷可憑，堪認
    足以對人之生命、身體、安全構成威脅，自屬兇器無訛。是
    被告吳峰州及被告林瑞崇持大型美工刀及T型破壞器至「世
    豐螺絲公司」倉庫內竊取電纜線，均係犯刑法第321條第1項
    第3款之攜帶兇器竊盜罪。而被告吳峰州竊取被害人蔣金美
    小客車1部及被害人徐鎮文車牌2 面，均係犯刑法第320條第
    1項竊盜罪。被告吳峰州及被告林瑞崇就竊取「世豐螺絲公
    司」倉庫內電纜線犯行，推由被告吳峰州在外把風接應，被
    告林瑞崇入內行竊，堪認渠等就該犯行，有犯意聯絡及行為
    分擔，為共同正犯。被告吳峰州先後於不同時地竊取小客車
    、車牌及電纜線之行為，犯意各別，行為互異，應分論併罰
    。被告吳峰州於99年間因施用第二級毒品案件，經本院判處
    有期徒刑5月確定，於100年3月17日易科罰金執行完畢；被
    告林瑞崇前於97年間因竊盜案件，共2罪，經本院各判處有
    期徒刑6月，並定應執行刑為有期徒刑10月，於98年4月21日
    執行完畢，有被告吳峰州及被告林瑞崇臺灣高等法院被告前
    案紀錄表在卷可憑，渠等受有期徒刑執行完畢5年內故意再
    犯有期徒刑以上之罪，均為累犯，均應依刑法第47條第1項
    規定加重其刑。被告林瑞崇於著手拿取電纜線1捆之際，即
    為保全人員發覺而未得逞被告吳峰州及被告林瑞崇，就竊取
    電纜線犯行，均為未遂犯，爰依刑法第25條第2 項之規定減
    輕其刑。被告吳峰州及被告林瑞崇就竊取電纜線犯行，同有
    刑之加重及減輕事由，應均予先加重後減輕之。爰審酌被告
    吳峰州見被害人蔣金美所用之小客車車內鑰匙未拔，竟徒手
    轉動鑰匙啟動引擎，駕離竊取之，顯然欠缺尊重他人財產權
    之觀念，並為求不被察覺所駕小客車為贓車，竟刻意尋覓停
    放路旁久未使用之小客車，竊取其車牌懸掛於所竊小客車上
    ，企圖規避警方查緝，掩飾竊行，惡性非輕，又被告吳峰州
    與被告林瑞崇前往「世豐螺絲公司」竊取電纜線，推由被告
    吳峰州駕車在外把風接應，被告林端崇入內持大型美工刀及
    T 型破壞器等物著手行竊，所幸尚未得手即遭查獲，然渠等
    所為，顯然對人民財產安全造成嚴重危害，惟念渠等犯後知
    坦承犯行，並斟酌被告二人所竊財物價值不同，及被告吳峰
    州所竊車牌2 面及小客車1 部雖經被害人分別領回，有贓物
    認領保管單2 紙在卷可憑，惟被害人所領回小客車1 部，其
    中車牌2 面、車內音響及後座椅均未尋獲，業據被害人蔣金
    美警詢證述明確，竊盜犯行所生損害均有不同，分別就被告
    吳峰州竊取小客車1 部犯行，量處有期徒刑1 年；竊取車牌
    2 面犯行，量處有期徒刑5 月，被告吳峰州及被告林崇州竊
    取電纜線犯行，分別量處有期徒刑7 月，並就被告吳峰州所
    犯以上3 罪，定其應執行刑為有期徒刑1 年10月，以資儆懲
    。至扣得被告林瑞崇及被告吳峰州所有手套各1 雙及手電筒
    各1 支，分別為被告林瑞崇及被告吳峰州所有之物；大型美
    工刀及T 型破壞器各1 把，為被告林瑞崇所有之物，業據被
    告吳峰州及被告林瑞崇警詢證述明確，復有被告吳峰州及被
    告林瑞崇身上扣得物品照片2 紙在卷可憑，以上扣得物品均
    係供渠等犯罪所用之物( 手套供行竊使用、手電筒供夜間照
    明以便行竊及把風使用、T 型破壞器及大型美工刀均為行竊
    所攜帶之兇器) ，爰依刑法第38條第1 項第2 款及共同正犯
    責任共同原則，於被告吳峰州及被告林瑞崇竊取電纜線犯行
    之罪項下宣告沒收。
據上論斷，應依刑事訴訟法第273條之1第1項、第299條第1項前
段，刑法第320條第1項、第321條第2項、第1項第3款、第47 條
第1項、第25條第2項、第51條第5款、第38條第1項第2款，刑法
施行法第1條之1第1項、第2項前段，判決如主文。
本案經檢察官曾財和到庭執行職務。
中    華    民    國   100    年    6     月    14    日
                  刑事第八庭    法  官  陳俊宏
以上正本證明與原本無異。
如不服本判決應於收受判決後10日內向本院提出上訴書狀，並應
敘述具體理由。其未敘述上訴理由者，應於提出期間屆滿後20日
內向本院補提理由書 (均須按他造當事人之人數附繕本)「切勿
逕送上級法院」。
中    華    民    國   100    年    6   月    14    日
                                書記官  胡美儀

附錄本件論科科刑法條
刑法第320條第1項
意圖為自己或第三人不法之所有，而竊取他人之動產者，為竊盜
罪，處五年以下有期徒刑、拘役或五百元以下罰金。
刑法第321條第1項第3款、第2項
犯竊盜罪而有下列情形之一者，處六月以上、五年以下有期徒刑
，得併科新臺幣十萬元以下罰金：
三、攜帶兇器而犯之者。
前項之未遂犯罰之。
刑法施行法第1條之1
中華民國九十四年一月七日刑法修正施行後，刑法分則編所定罰
金之貨幣單位為新臺幣。
九十四年一月七日刑法修正時，刑法分則編未修正之條文定有罰
金者，自九十四年一月七日刑法修正施行後，就其所定數額提高
為三十倍。但七十二年六月二十六日至九十四年一月七日新增或
修正之條文，就其所定數額提高為三倍。